臺灣臺北地方法院刑事判決　　　　　　　 94年度易字第937號
公　訴　人　臺灣臺北地方法院檢察署檢察官
被　　　告　丁○○
上列被告因公然侮辱案件，經檢察官提起公訴（九十四年度偵字
第八五八八號），本院判決如下：
    主    文
丁○○公然侮辱人，處拘役肆拾日，如易科罰金，以佰元折算
壹日。
    犯罪事實
一、丁○○係居住於臺北縣新店市○○路二六巷三四號二樓綠卡
    社區之住戶，丙○○係亞太保全公司派駐綠卡社區之總幹事
    ，於民國九十四年一月九日下午三、四時許，丁○○行經該
    社區○○路二六巷二八號一樓之住戶甲○○家門前走廊，因
    甲○○住處之客廳大門未關，即見丙○○、乙○○、甲○○
    及同為綠卡社區之住戶李榮村在該客廳內談話，丁○○竟在
    該客廳內尚有乙○○、甲○○、李榮村等三人特定多數人及
    該走廊上之不特定多數人得以共見共聞之公然狀態下，對丙○○口出「幹你娘雞八，總幹事，你辦公辦到這裡來了（台
    語）」云云，丙○○聞言後乃起身制止，丁○○仍接續上開
    公然侮辱之犯意，再度對丙○○口出「幹你娘雞八，總幹事
    ，你現在馬上回辦公室（台語）」云云，使丙○○在精神上
    、心理上感受難堪、不快，而對丙○○公然侮辱。
二、案經丙○○訴由臺北縣政府警察局新店分局報告臺灣臺北地
    方法院檢察署偵查起訴。
    理    由
一、證據之認定：
  (一)被告丁○○於本院審理時固承認其為綠卡社區之住戶，於上
    開時間有經過該社區○○路二六巷二八號一樓住戶門前走廊
    之事實，惟否認有何公然侮辱之犯行，辯稱：我並沒有以「
    幹你娘雞八」這句話罵丙○○云云。
  (二)本院認定被告有本件犯行之證據，各該證據之證據能力論述
    如下：
  1.證人即告訴人丙○○及證人乙○○之證述：
    證人丙○○及乙○○已於本院九十四年八月十九日審理時均
    以證人之身分到庭，並在具結負擔偽證罪心理處罰之狀態下
    ，且賦予被告有對質詰問之情形下而為證述，又其二人在本
    院所為證述內容與其二人之前在檢察官訊問時所為證述內容
    相同（本院當日審判筆錄及偵查卷第二九、三十頁訊問筆錄
    參照），則證人丙○○及乙○○在本院前開期日審理時所為
    證述，因已經過具結，且由被告對其二人行使憲法保障之對
    質詰問權（司法院大法官會議第五八二號解釋參照），且與
    其二人之前在檢察官訊問時所為證述內容相同，在本件訴訟
    上，本院當認其二人在本院審判中所為前開證述，在理論上
    屬於「較好的證據」，而認為其二人前開在本院審理時所為
    之證述有證據能力（王兆鵬教授著刑事訴訟法講義(二)一書第
    二六一頁，二００三年四月二版第一刷參照）。
  2.證人甲○○之證述：
    證人甲○○於本院九十四年八月十九日審理時以證人地位、
    經合法具結，並在被告對其行使憲法保障之對質詰問權之機
    會下所為之證述，其證述當然具有證據能力。
  (三)茲就上開具有證據能力之證據，認定事實如下：
  1.查被告丁○○係居住於臺北縣新店市○○路二六巷三四號二
    樓綠卡社區住戶，告訴人丙○○係亞太保全公司派駐綠卡社
    區總幹事，於民國九十四年一月九日下午三、四時許，被告
    行經該社區○○路二六巷二八號一樓住戶門前走廊，因該住
    戶客廳大門未關，即見告訴人、乙○○、甲○○及李榮村在
    客廳內談話之事實，為被告所是認，並經證人丙○○及乙○○於本院九十四年八月十九日審理時證述明確（本院當日審
    判筆錄參照）。
  2.本件之爭點厥為：被告有無於上開時地對丙○○口出「幹你
    娘雞八（台語）」云云之公然侮辱行為？經查：
  (1)證人丙○○於本院九十四年八月十九日審理時證稱：九十四
    年一月九日下午三、四時左右，甲○○來電請我到他家談公
    事，因為當時乙○○在幫我修電腦，我便與乙○○一同到甲○○的家裡去，當時甲○○家裡有我、甲○○、乙○○及另
    一位綠卡社區住戶李榮村在場，因為甲○○家的客廳大門沒
    有關，我就看到被告從外面經過，站在門外、綠卡社區內供
    大家進出使用的巷道上，以台語對著我大聲罵「幹你娘雞八
    ，總幹事，你辦公辦到這裡來」云云，我起身向被告說，不
    要這樣罵我，被告又以台語對著我罵「幹你娘雞八，總幹事
    ，你現在馬上回辦公室」云云，被告在罵髒話的時候，聲音
    非常高亢，這種尊嚴被人侮辱的感覺非常不好受等語明確（
    同上審判筆錄參照）。
  (2)證人乙○○於本院同日審理時證稱：我在案發當天下午與丙○○一同到綠卡社區住戶甲○○的家裡，當時甲○○家裡有
    四個人，除了我、丙○○、甲○○以外，還有一位我不知姓
    名的人在場，因為甲○○家的客廳大門沒有關，我就聽到被
    告站在外面罵「幹你娘雞八」，還說「總幹事你給我出來，
    你怎麼辦公辦到這裡來，你給我馬上回去」云云，我聽到被
    告罵髒話罵了三次，丙○○就對被告說不要罵了，用講的就
    好了等語屬實（同上審判筆錄參照）。
  (3)被告雖一再辯稱：我並沒有講「幹你娘雞八」云云，並聲請
    傳訊證人甲○○到庭。惟證人甲○○於本院上開審理期日證
    稱：九十四年一月九日下午三、四點左右，丙○○與乙○○
    到我家裡來泡茶，我有聽到被告在我家門外講「總幹事，現
    在是上班時間，你怎麼來這裡泡茶呢」云云，因為我當天中
    午就開始喝喜酒，後來我醉了就回房睡覺，其餘的我就沒有
    印象了等語（同上審判筆錄參照），是以，證人甲○○僅表
    示，其對被告有無說出「幹你娘雞八」乙節並無印象，然其
    證詞未能證明被告確實無此行為，故證人甲○○所為上開證
    述未能作為對被告有利之認定，附此敘明。
  (4)綜上所述，足認被告確實有於上開時地，接續對丙○○口出
    「幹你娘雞八（台語）」二次之行為，使丙○○在精神上、
    心理上感受難堪、不快，而對丙○○公然侮辱之事實，被告
    所為上開辯解，顯係事後卸責之詞，不足採信，本件事證明
    確，被告之犯行堪以認定。
二、論罪科刑之法律適用：
    核被告丁○○所為，係犯刑法第三百零九條第一項之公然侮
    辱罪。其先後兩次侮辱丙○○之行為，係基於同一公然侮辱
    犯意下之接續行為，且在密切接近之時地實施，侵害同一法
    益，各行為之獨立性薄弱，依最高法院八十六年台上字第三
    二九五號判例「如數行為於同時同地或密切接近之時地實施
    ，侵害同一之法益，各行為之獨立性極為薄弱，依一般社會
    健全觀念，在時間差距上，難以強行分開，在刑法評價上，
    以視為數個舉動之接續施行，合為包括之一行為予以評價，
    較為合理，則屬接續犯，而為包括之一罪。」意旨，只論以
    公然侮辱一罪。爰審酌被告犯罪之動機、手段，對告訴人所
    造成精神上及心理上之傷害及其犯後態度等一切情狀，量處
    如主文所示之刑，並諭知易科罰金之折算標準。
據上論斷，應依刑事訴訟法第二百九十九條第一項前段，刑法第
三百零九條第一項、第四十一條第一項前段，罰金罰鍰提高標準
條例第一條前段、第二條，判決如主文。
本案經檢察官游儒倡到庭執行職務。
中　　華　　民　　國　　94　　年　　8 　　月　　24　　日
　　　　　　　　　刑事第九庭審判長法  官  葉建廷
                                  法  官  葉珊谷
                                  法　官　林怡秀
本件正本證明與原本無異。
如不服本判決，應於判決送達後十日內，向本院提出上訴狀。
　　　　　　　　　　　　　　　  　書記官　林義盛
中　　華　　民　　國　　94　　年　　8 　　月　　24　　日
附錄本案論罪科刑法條全文：
中華民國刑法第三百零九條：
公然侮辱人者，處拘役或三百元以下罰金。
以強暴犯前項之罪者，處一年以下有期徒刑、拘役或五百元以下
罰金。
